# 固定资产处置收益能否分期确认

提问人：流波将月去 时间：2019-11-28 12:36:07
案例背景：
A 公司（非房地产企业）现欲出售一栋 5 层高大楼，账面上在固定资产核算，房产证无瑕疵。出售拟定了两个方案：
方案 1 ：与政府某部门签订合同，政府某部门将各个楼层分配给下属的各个公司，房产证未办理分割。
方案 2 ：与该政府某部门下属的各个公司签订合同，将整栋楼的房产证去房管局按楼层分割为各个小证，交易完成后完成过户。
问题请教：
问题 1 ：在这种案例背景下，房产证办理过户是否为收益确认的前置条件，能否参考房地产企业以交钥匙来确认收入？
问题 2 ：按照方案 1 ，我理解的是只能一次性确认对政府某部门的资产处置收益，不知是否正确？
问题 3 ：按照方案 2 ，若 A 公司能在房管局成功将大的房产证分割为以房间为单位的小证，直接对各个公司分别销售，那资产处置收益能否分别确认？

回答人：chenyiwei
1 、理论上，办理完毕权证过户可以不作为确认处置收益的前置条件。如果有其他确凿证据表明对标的房屋的控制权，以及其所有权上的主要风险和报酬已经转移，且办理产权过户仅为程序问题，无实质障碍，也无需发生重大成本支出的，也可以在实际转移控制权和风险报酬时即确认处置损益。但从审计角度，需要对控制权和风险报酬的转移获取充分、适当的审计证据。
2 、关键是这些房屋是控制权（以及所有权上的主要风险和报酬）能否分别独立转移，还是必须作为一个整体转移。需要考虑的主要问题是：分别签约、分别交割的做法是否具有商业实质；有无证据表明控制权和风险报酬确实是逐步转移的。